
\vspace{1.8em}
\begin{minipage}{\textwidth}
\stepcounter{mallinumber}
\textbf{Tüüpsõnamall \arabic{mallinumber}\,\vadja{põski}}\\

\begin{sideways}
\begin{tabular}{l l}
muutvormimall & tunnused \\
\hline
\underline{põ}\,+\,ski & \textsc{ sg nom } \\
\underline{põ}\,+\,zgõ & \textsc{ sg gen } \\
\underline{põ}\,+\,skõa & \textsc{ sg par } \\
\underline{põ}\,+\,skõsõ & \textsc{ sg ill } \\
\underline{põ}\,+\,zgõz & \textsc{ sg ine } \\
\underline{põ}\,+\,zgõss & \textsc{ sg ela } \\
\underline{põ}\,+\,zgõllõ & \textsc{ sg all } \\
\underline{põ}\,+\,zgõll & \textsc{ sg ade } \\
\underline{põ}\,+\,zgõlt & \textsc{ sg abl } \\
\underline{põ}\,+\,zgõssi & \textsc{ sg tra } \\
\underline{põ}\,+\,zgõssaa & \textsc{ sg ter } \\
\underline{põ}\,+\,zgõka & \textsc{ sg com } \\
\underline{põ}\,+\,zgõd & \textsc{ pl nom } \\
\underline{põ}\,+\,skijõ & \textsc{ pl gen } \\
\underline{põ}\,+\,skiit & \textsc{ pl par } \\
\underline{põ}\,+\,skiisõ & \textsc{ pl ill } \\
\underline{põ}\,+\,skiiz & \textsc{ pl ine } \\
\underline{põ}\,+\,skiiss & \textsc{ pl ela } \\
\underline{põ}\,+\,skiillõ & \textsc{ pl all } \\
\underline{põ}\,+\,skiill & \textsc{ pl ade } \\
\underline{põ}\,+\,skiilt & \textsc{ pl abl } \\
\underline{põ}\,+\,skiissi & \textsc{ pl tra } \\
\underline{põ}\,+\,skiissaa & \textsc{ pl ter } \\
\underline{põ}\,+\,skijka & \textsc{ pl com } \\
\end{tabular}
\end{sideways}
\captionof{table}{Tüüpsõna \arabic{mallinumber}\,\textit{põski} ekstraheeritud muutvormimallid.}
\label{tab:tüüpsõnamall-põski}

\end{minipage}

 
\vspace{1em}
\noindent Tüüpsõna ei hõlma teisi lekseeme vormi\-sõnastikus.
